【裁判字號】    98,訴,4
【裁判日期】    980123
【裁判案由】    違反毒品危害防制條例
【裁判全文】
臺灣雲林地方法院刑事判決                 98年度訴字第4號
公  訴  人  臺灣雲林地方法院檢察署檢察官
被      告  甲○○
上列被告因違反毒品危害防制條例案件，經檢察官提起公訴（97
年度毒偵字第1854號），本院於準備程序進行中，因被告就被訴
事實為有罪之陳述，經告知簡式審判程序意旨，並聽取公訴人及
被告之意見後，本院合議庭裁定由受命法官獨任依簡式審判程序
審理，判決如下：
    主  文
甲○○施用第一級毒品，累犯，處有期徒刑拾月，扣案之注射針
筒支、注射液貳瓶、夾鏈袋壹只、止血帶貳條及塑膠鏟管１支
均沒收之。
    事  實
一、甲○○前因施用毒品案件，經本院以93年度毒聲字第309 號
    裁定送觀察、勒戒後，認無繼續施用毒品傾向，於民國93年
    10月6 日執行觀察、勒戒完畢釋放，並由臺灣雲林地方法院
    檢察署檢察官以93年度毒偵字第1194號為不起訴處分確定。
    又因違反毒品危害防制條例案件，各經本院以94年度訴字第
    194 、862 號判處有期徒刑8 月、9 月確定，並經接續執行
    後，於95年9 月22日假釋出監，於95年12月3 日假釋期滿，
    未經撤銷假釋，其未執行之刑，以已執行論。詎其仍不知警
    惕，於上開觀察、勒戒執行完畢釋放後5 年內，基於施用第
    一級毒品及第二級毒品之犯意，於97年11月5 日某時許，在
    雲林縣四湖鄉○○路新庄25之1 號住處房間內，以將海洛因
    及甲基安非他命摻水置入針筒內注射之方式，同時施用第一
    級毒品海洛因及第二級毒品甲基安非他命1 次。嗣為警於97
    年11月5 日上午11時30分許，在其上開住處前查獲，扣得其
    所有供施用海洛因、甲基安非他命所用之注射針筒3 支、注
    射液2 瓶、夾鏈袋1 只、止血帶2 條及塑膠鏟管1 支，並經
    採集尿液送驗呈嗎啡及甲基安非他命之陽性反應，始悉上情
    。
二、案經雲林縣警察局台西分局報告臺灣雲林地方法院檢察署檢
    察官偵查起訴。
    理  由
一、被告甲○○所犯係死刑、無期徒刑、最輕本刑為3 年以上有
    期徒刑以外之罪，其於準備程序就前揭被訴事實為有罪之陳
    述，經受命法官告知簡式審判程序之旨，並聽取其與公訴人
    之意見後，本院認無不得或不宜改依簡式審判程序進行之情
    事，依刑事訴訟法第273 條之1 第1 項、第284 條之1 規定
    ，裁定由受命法官獨任進行簡式審判程序。
二、上揭犯罪事實，業據被告於本院審理時坦承不諱，且其於97
    年11月5 日經警查獲時所採集之尿液送驗結果，確呈嗎啡及
    甲基安非他命陽性反應乙節，此有詮昕科技股份有限公司97
    年11月26日報告編號7B190004號濫用藥物尿液檢驗報告1 紙
    在卷可憑，並有被告所用供施用海洛因、甲基安非他命所用
    之注射針筒3 支、注射液2 瓶、夾鏈袋1 只、止血帶2 條及
    塑膠鏟管1 支扣案可佐，足認被告上開自白與事實相符，堪
    採為認定被告犯罪之證據，是其確有施用第一、二級毒品之
    犯行無訛。再被告前因施用毒品案件，經本院以93年度毒聲
    字第309 號裁定送觀察、勒戒後，認無繼續施用毒品傾向，
    於93年10月6 日執行觀察、勒戒完畢釋放，並由臺灣雲林地
    方法院檢察署檢察官以93年度毒偵字第1194號為不起訴處分
    確定之事實，有臺灣高等法院被告前案紀錄表1 份在卷可稽
    ，是其於觀察、勒戒執行完畢釋放後，5 年內再犯毒品危害
    防制條例第10條之罪，所為與毒品危害防制條例第23條第2
    項之規定相符，依法應予論科。
三、論罪科刑之理由：
   (一)核被告之所為，係犯毒品危害防制條例第10條第1 項之施用
    第一級毒品罪及同條例第10條第2 項之施用第二級毒品罪。
    其持有海洛因及甲基安非他命之低度行為，均為施用之高度
    行為所吸收，均不另論罪。被告均係以一施用行為，同時施
    用第一、二級毒品，為想像競合犯，依刑法第55條規定，從
    一重論以施用第一級毒品罪。
  (二)被告前因違反毒品危害防制條例案件，各經本院以94年度訴
    字第194 、862 號判處有期徒刑8 月、9 月確定，並經接續
    執行後，於95年9 月22日假釋出監，於95年12月3 日假釋期
    滿，未經撤銷假釋，其未執行之刑，以已執行論，有臺灣高
    等法院被告前案紀錄表1 份可按，其受有期徒刑執行完畢後
    ，5 年內故意再犯有期徒刑以上之本罪，為累犯，依刑法第
    47條第1 項規定，加重其刑。
  (三)本院審酌被告前因施用毒品案件，經觀察、勒戒及刑之諭知
    、執行後，仍未能戒絕毒品，再犯本案施用毒品罪，顯見其
    意志不堅，有失政府制定毒品危害防制條例之立法美意，惟
    念其施用毒品之次數，及該行為乃自戕一己之身體健康，尚
    未害及他人，犯後亦坦承犯行，態度尚可等一切情狀，量處
    如主文所示之刑。
四、扣案之注射針筒3 支、注射液2 瓶、夾鏈袋1 只、止血帶2
    條及塑膠鏟管1 支，均係被告所有供施用海洛因、甲基安非
    他命所用之物，業據被告供承在卷，依刑法第38條第1 項第
    2 款規定，均併予宣告沒收之。
據上論斷，應依刑事訴訟法273 條之1 第1 項、第299 條第1 項
前段，毒品危害防制條例第10條第1 項、第2 項，刑法第11條前
段、第55條、第47條第1 項、第38條第1 項第2 款，判決如主文
。
本案經檢察官乙○○到庭執行職務。
中    華    民    國    98    年    1     月    23    日
                  刑事第四庭    法  官  曾鴻文
以上正本證明與原本無異。
如不服本判決應於收受判決後10日內向本院提出上訴書狀，並應
敘述具體理由；其未敘述上訴理由者，應於上訴期間屆滿後20日
內向本院補提理由書（均須按他造當事人之人數附繕本）。「切
勿逕送上級法院」。
                                書記官  顏錦清
中    華    民    國    98    年    1     月    23    日
附錄本案論罪科刑法條全文
毒品危害防制條例第10條：
施用第一級毒品者，處 6 月以上 5 年以下有期徒刑。
施用第二級毒品者，處 3 年以下有期徒刑。


司法院資訊處製作；財團法人民間司法改革基金會備份。
